---
title: "R Notebook"
output:
  html_document:
    df_print: paged
  pdf_document: default
---
```{r}
library(dplyr)
problems <- bydate %>% 
  summarise(across(where(is.character), ~ any(is.na(iconv(., to = "UTF-8")))))
print(problems)
```


```{r load and correlate data}
library(tidyverse)

data = read.csv("SeoulBikeData.csv", fileEncoding = "UTF-8", header = TRUE)
summary(data)

colnames(data) <- c("Date", "RentedBikeCount", "Hour", "Temperature_C", "Humidity",
                  "WindSpeed", "Visibility", "DewPointTemp", "SolarRadiation", 
                  "Rainfall", "Snowfall", "Seasons", "Holiday", "FunctioningDay")
data$Date <- as.Date(data$Date, format = "%d/%m/%Y")
data$Seasons<- factor(iconv(data$Seasons, from = "latin1", to = "UTF-8"),levels = c("Summer", "Winter", "Autumn", "Spring"))
data<-data %>%   rename(    Dates = Date  )

cor_temp      <- cor(data$RentedBikeCount, data$Temperature_C)
cor_Humidity  <- cor(data$RentedBikeCount, data$Humidity)
cor_Wind      <- cor(data$RentedBikeCount, data$WindSpeed)
cor_Visibility <- cor(data$RentedBikeCount, data$Visibility)
cor_Dewpoint  <- cor(data$RentedBikeCount, data$DewPointTemp)
cor_Solar     <- cor(data$RentedBikeCount, data$SolarRadiation)
cor_Hour<- cor(data$RentedBikeCount, data$Hour)

# Übersichtlich ausgeben:
Correlations<-data.frame(
  Variable = c("Hour","Temperature", "Humidity", "Wind", "Visibility", "Dewpoint", "Solar Radiation"),
  Correlation = c(cor_Hour,cor_temp, cor_Humidity, cor_Wind, cor_Visibility, cor_Dewpoint, cor_Solar)
)
print(Correlations)
```

```{r bydate}
bydate <- data %>%
  group_by(Dates) %>%
  summarise(
    Seasons = first(Seasons),
    RentedBikeCount_sum = sum(RentedBikeCount),
    mean_temp = mean(Temperature_C),
    cor_temp = cor(RentedBikeCount, Temperature_C),
    mean_Humidity = mean(Humidity, na.rm = TRUE),
    cor_Humidity = cor(RentedBikeCount, Humidity),
    mean_Wind = mean(WindSpeed),
    cor_Wind = cor(RentedBikeCount, WindSpeed),
    Visibility_mean = mean(Visibility, na.rm = TRUE),
    cor_Visibility = cor(RentedBikeCount, Visibility),
    Dew_point_mean = mean(DewPointTemp),
    cor_Dewpoint = cor(RentedBikeCount, DewPointTemp),
    Solar_Radiation_mean = mean(SolarRadiation),
    cor_Solar = cor(RentedBikeCount, SolarRadiation)
  )

```

```{r bydate}
print(bydate)
```

```{r caret and standardistuion}
#install.packages("recipes")
library(recipes)

rec <- recipe(~ ., data = as.data.frame(bydate)) %>%
  step_range(all_numeric(), min = 0, max = 1) %>%
  prep()

norm_scale <- bake(rec, new_data = NULL)
```

Die beiden starksten Korrelationen im Datensatz sind Hour(Uhrzeit) mit 0.41 und Temperatur mit 0.53 was in beiden fallen auf eine mittelstarke Korrelation hindeutet. Es lasst sich dadurch Annehmen, das z.B. an Tagen an denen eine höhere Temparatur herrscht mit mehr Kunden zu rechnen ist.

```{r}
Correlations_byseasons<-data %>% group_by(Seasons)%>%summarise(
cor_Hour<- cor(RentedBikeCount, Hour),
cor_temp      = cor(RentedBikeCount, Temperature_C),
cor_Humidity  = cor(RentedBikeCount, Humidity),
cor_Wind      = cor(RentedBikeCount, WindSpeed),
cor_Visibility = cor(RentedBikeCount, Visibility),
cor_Dewpoint  = cor(RentedBikeCount, DewPointTemp),
cor_Solar     = cor(RentedBikeCount, SolarRadiation)
)
#data<-data %>% ungroup()
# Übersichtlich ausgeben:
#Correlations_byseasons<-data.frame(
#  Variable = c("Hour","Temperature", "Humidity", "Wind", "Visibility", "Dewpoint", "Solar Radiation"),
#  Correlation = c(cor_Hour,cor_temp, cor_Humidity, cor_Wind, cor_Visibility, cor_Dewpoint, cor_Solar)
#)
print(Correlations_byseasons)
```
Wenn die Daten jedoch nach der Jahreszeit gefiltert werden, ergibt sich ein deutlicheres Bild. Frühling bis Herbst hat die Luftfeuchtigkeit einen leicht bis mittelstarken negativen einfluss auf die Ausleihe. Und  die Uhrzeit hat nach Jahreszeit unterschielich starken Einfluss. Im Frühling und Sommer hat der Wind einen Leicht positiven Einfluss auf die Ausleihe, wahrend im Sommer der Taupunkt einen leicht negativen hat. Einfluss hat.



```{r basic visuals}
#ggplot(bydate, mapping= aes(x=RentedBikeCount, y=hour))+
         #geom_point()+
        #geom_smooth(method=lm,formula=y~x, colour="red")
ggplot(bydate, mapping= aes(x=RentedBikeCount_sum, y=mean_temp, colour=Seasons))+
        geom_point()+
        geom_smooth(method=lm,formula=y~x, colour="red")+
  scale_colour_manual(values = c("Winter" = "blue", "Spring" = "green", "Summer" = "orange", "Autumn" = "brown"))+
  labs(
    x = "Taglich gemietete Fahrrader (Summe)",
    y = "Tagesdurchschnittstemperatur (C)",
    colour = "Jahreszeit",
    title = "Zusammenhang zwischen Tages-Temperatur und Fahrradnutzung",
    subtitle = "Jeder Punkt entspricht einem Kalendertag mit aufsummierten Werten"
  )
ggplot(bydate, mapping= aes(x=RentedBikeCount_sum, y=mean_temp, colour=Seasons))+
        geom_point()+
  scale_colour_manual(values = c("Winter" = "blue", "Spring" = "green", "Summer" = "orange", "Autumn" = "brown"))+
        geom_smooth(method=lm,formula=y~x)

ggplot(bydate, mapping= aes(x=RentedBikeCount_sum, y=mean_temp, colour=Seasons))+
        geom_point()+
        geom_smooth(method=lm,formula=y~x, colour="red")+
  scale_colour_manual(values = c("Winter" = "blue", "Spring" = "green", "Summer" = "orange", "Autumn" = "brown"))+
        geom_smooth(method=lm,formula=y~x)

ggplot(bydate, mapping= aes(x=RentedBikeCount_sum, y=mean_Humidity,colour=Seasons))+#Humidity
         geom_point()+
        geom_smooth(method=lm,formula=y~x, colour="red")
ggplot(bydate, mapping= aes(x=RentedBikeCount_sum, y=mean_Humidity,colour=Seasons))+#Humidity
         geom_point()+
        geom_smooth(method=lm,formula=y~x)+
  scale_colour_manual(values = c("Winter" = "blue", "Spring" = "green", "Summer" = "orange", "Autumn" = "brown"))

ggplot(bydate, mapping= aes(x=RentedBikeCount_sum, y=mean_Wind,colour=Seasons))+
         geom_point()+
        geom_smooth(method=lm,formula=y~x, colour="red")+
  scale_colour_manual(values = c("Winter" = "blue", "Spring" = "green", "Summer" = "orange", "Autumn" = "brown"))
ggplot(bydate, mapping= aes(x=RentedBikeCount_sum, y=mean_Wind,colour=Seasons))+
         geom_point()+
        geom_smooth(method=lm,formula=y~x)+
  scale_colour_manual(values = c("Winter" = "blue", "Spring" = "green", "Summer" = "orange", "Autumn" = "brown"))
ggplot(bydate, mapping= aes(x=RentedBikeCount_sum, y=Visibility_mean,colour=Seasons))+
         geom_point()+
        geom_smooth(method=lm,formula=y~x, colour="red")+
  scale_colour_manual(values = c("Winter" = "blue", "Spring" = "green", "Summer" = "orange", "Autumn" = "brown"))
ggplot(bydate, mapping= aes(x=RentedBikeCount_sum, y=Visibility_mean,colour=Seasons))+
         geom_point()+
        geom_smooth(method=lm,formula=y~x)+
  scale_colour_manual(values = c("Winter" = "blue", "Spring" = "green", "Summer" = "orange", "Autumn" = "brown"))

ggplot(bydate, mapping= aes(x=RentedBikeCount_sum, y=Dew_point_mean,colour=Seasons))+
         geom_point()+
        geom_smooth(method=lm,formula=y~x, colour="red")+
  scale_colour_manual(values = c("Winter" = "blue", "Spring" = "green", "Summer" = "orange", "Autumn" = "brown"))
ggplot(bydate, mapping= aes(x=RentedBikeCount_sum, y=Dew_point_mean,colour=Seasons))+
         geom_point()+
        geom_smooth(method=lm,formula=y~x,)+
  scale_colour_manual(values = c("Winter" = "blue", "Spring" = "green", "Summer" = "orange", "Autumn" = "brown"))
ggplot(bydate, mapping= aes(x=RentedBikeCount_sum, y=Solar_Radiation_mean,colour=Seasons))+
         geom_point()+
        geom_smooth(method=lm,formula=y~x, colour="red")+
  scale_colour_manual(values = c("Winter" = "blue", "Spring" = "green", "Summer" = "orange", "Autumn" = "brown"))
ggplot(bydate, mapping= aes(x=RentedBikeCount_sum, y=Solar_Radiation_mean,colour=Seasons))+
         geom_point()+
        geom_smooth(method=lm,formula=y~x)+
  scale_colour_manual(values = c("Winter" = "blue", "Spring" = "green", "Summer" = "orange", "Autumn" = "brown"))
scale_factor <- max(bydate$RentedBikeCount_sum, na.rm = TRUE) / 50

ggplot(bydate, mapping= aes(x=Dates, y=RentedBikeCount_sum, colour=Seasons))+
         geom_bar(stat = "identity")+
  geom_line(aes(y = mean_temp * scale_factor), colour = "red", linewidth = 1) +

  # Sekundarachse (damit die Temperatur verstandlich bleibt)
  scale_y_continuous(
    name = "Rented Bike Count",
    sec.axis = sec_axis(~./scale_factor, name = "Average Temperature (C)", breaks = seq(0, 50, 10))
  ) +

  labs(
    title = "Tagliche Ausleihzahlen vs. Durchschnittstemperatur",
    x = "Datum"
  ) +
  theme_minimal()

```


```{r byhour and byhour visuals}
 byhour<- data %>% group_by(Hour)%>%summarise(Seasons = first(Seasons),RentedBikeCount_sum = sum(RentedBikeCount), mean_temp=mean(Temperature_C),cor_temp=cor(RentedBikeCount,Temperature_C), mean_Humidity=mean(Humidity,na.rm = TRUE),cor_Humidity=cor(RentedBikeCount,Humidity) ,mean_Wind=mean(WindSpeed),cor_Wind=cor(RentedBikeCount,WindSpeed) , 
Visibility_mean=mean(Visibility,na.rm =  TRUE),cor_Visibility=cor(RentedBikeCount,Visibility),
Dew.point_mean=mean(DewPointTemp),cor_Dewpoint=cor(RentedBikeCount, DewPointTemp),Solar.Radiation_mean=mean(SolarRadiation), cor_Solar=cor(RentedBikeCount,SolarRadiation))
summary(byhour)
ggplot(byhour, mapping= aes(x=RentedBikeCount_sum, y=mean_temp))+
         geom_point()+
        geom_smooth(method=lm,formula=y~x, colour="red")
ggplot(byhour, mapping= aes(x=RentedBikeCount_sum, y=mean_Humidity))+
         geom_point()+
        geom_smooth(method=lm,formula=y~x, colour="red")
ggplot(byhour, mapping= aes(x=RentedBikeCount_sum, y=mean_Wind))+
         geom_point()+
        geom_smooth(method=lm,formula=y~x, colour="red")
ggplot(byhour, mapping= aes(x=RentedBikeCount_sum, y=Visibility_mean))+
         geom_point()+
        geom_smooth(method=lm,formula=y~x, colour="red")
ggplot(byhour, mapping= aes(x=RentedBikeCount_sum, y=Dew.point_mean))+
         geom_point()+
        geom_smooth(method=lm,formula=y~x, colour="red")
ggplot(byhour, mapping= aes(x=RentedBikeCount_sum, y=Solar.Radiation_mean))+
         geom_point()+
        geom_smooth(method=lm,formula=y~x, colour="red")



```

```{r Shiny1}
# next step normalization of multiple variables; done and ordered with chekboxes
#bydate
library(shinydashboard)
library(shiny)

ui <-dashboardPage(
  dashboardHeader(title = "SeoulBikedata"),
  dashboardSidebar(
  menuItem("Plots", tabName = "dashboard", icon = icon("chart-bar")),
  menuItem("normal_Plots", tabName = "dashboard2", icon = icon("chart-bar")),
  selectInput(
    inputId = "season_select",
    label = "Wahle eine Jahreszeit:",
    choices = c("Alle","Spring", "Summer", "Autumn", "Winter"),
    selected = "Alle"
  ),
  selectInput(
    inputId = "regressionlines",
    label = "Wahle Regression (nur für Plots):",
    choices = c("Alle","Einzelne Jahreszeiten"),
    selected = "Alle"
  ),
  radioButtons("dist", "Distribution type (nur für normal_plots):",
               c("Temperature" = "Temp",
                 "Humidity-" = "Hum",
                 "Wind" = "Wind",
                 "Dewpoint" = "Dew",
                 "Solar Radiation" = "Sol"))
),
  dashboardBody(
    
    tabItems(
      # First tab content
      tabItem(tabName = "dashboard",
        fluidRow(
          box(plotOutput("plot1", height = 250, width = 500)),
           box(plotOutput("plot2", height = 250)),
           box(plotOutput("plot3", height = 250)),
           box(plotOutput("plot4", height = 250)),
           box(plotOutput("plot5", height = 250)),
           box(plotOutput("plot6", height = 250)),
           box(plotOutput("plot7", height = 250)),
        )
      ),
      # Second tab content
      tabItem(tabName = "dashboard2",
        fluidRow(
          box(plotOutput("plota", height = 250, width = 500))
        )
      )
    )
))
server <- function(input, output) {

  # Zuerst das reaktive Objekt definieren!
  gefilterte_daten <- reactive({
    if (input$season_select == "Alle") {
      bydate  # ungefilterte Daten
    } else {
      bydate %>% filter(Seasons == input$season_select)
    }
  })

  # Jetzt funktionieren die renderPlot-Ausgaben
  output$plot1 <- renderPlot({
    if (input$regressionlines == "Alle"){
    bydate <- gefilterte_daten()
    ggplot(bydate, aes(x = RentedBikeCount_sum, y = mean_temp,colour=Seasons)) +
      geom_point() +
      geom_smooth(method = lm, formula = y ~ x, colour = "red")+
      scale_colour_manual(values = c("Winter" = "blue", "Spring" = "green", "Summer" = "orange", "Autumn" = "brown"))
  }else if(input$regressionlines == "Einzelne Jahreszeiten"){
    bydate <- gefilterte_daten()
    ggplot(bydate, mapping= aes(x=RentedBikeCount_sum, y=mean_temp, colour=Seasons))+
        geom_point()+
      scale_colour_manual(values = c("Winter" = "blue", "Spring" = "green", "Summer" = "orange", "Autumn" = "brown"))+
        geom_smooth(method=lm,formula=y~x)
  }})

  output$plot2 <- renderPlot({
    if (input$regressionlines == "Alle"){
    bydate <- gefilterte_daten()
    ggplot(bydate, aes(x = RentedBikeCount_sum, y = mean_Humidity,colour=Seasons)) +
      geom_point() +
      geom_smooth(method = lm, formula = y ~ x, colour = "red")+
      scale_colour_manual(values = c("Winter" = "blue", "Spring" = "green", "Summer" = "orange", "Autumn" = "brown"))
    }else if(input$regressionlines == "Einzelne Jahreszeiten"){
      bydate <- gefilterte_daten()
    ggplot(bydate, aes(x = RentedBikeCount_sum, y = mean_Humidity,colour=Seasons)) +
      geom_point() +
      geom_smooth(method = lm, formula = y ~ x)+
      scale_colour_manual(values = c("Winter" = "blue", "Spring" = "green", "Summer" = "orange", "Autumn" = "brown"))
  }
    
    })

  output$plot3 <- renderPlot({
    if (input$regressionlines == "Alle"){
    bydate <- gefilterte_daten()
    ggplot(bydate, aes(x = RentedBikeCount_sum, y = mean_Wind, colour=Seasons)) +
      geom_point() +
      geom_smooth(method = lm, formula = y ~ x, colour = "red")+
      scale_colour_manual(values = c("Winter" = "blue", "Spring" = "green", "Summer" = "orange", "Autumn" = "brown"))
  }
  else if(input$regressionlines == "Einzelne Jahreszeiten"){
      bydate <- gefilterte_daten()
    ggplot(bydate, aes(x = RentedBikeCount_sum, y = mean_Wind, colour=Seasons)) +
      geom_point() +
      geom_smooth(method = lm, formula = y ~ x)+
      scale_colour_manual(values = c("Winter" = "blue", "Spring" = "green", "Summer" = "orange", "Autumn" = "brown"))}
    
    })

  output$plot4 <- renderPlot({
     if (input$regressionlines == "Alle"){
    bydate <- gefilterte_daten()
    ggplot(bydate, aes(x = RentedBikeCount_sum, y = Visibility_mean,colour=Seasons)) +
      geom_point() +
      geom_smooth(method = lm, formula = y ~ x, colour = "red")
  }else if(input$regressionlines == "Einzelne Jahreszeiten"){
      bydate <- gefilterte_daten()
    ggplot(bydate, aes(x = RentedBikeCount_sum, y = Visibility_mean, colour=Seasons)) +
      geom_point() +
      geom_smooth(method = lm, formula = y ~ x)+
      scale_colour_manual(values = c("Winter" = "blue", "Spring" = "green", "Summer" = "orange", "Autumn" = "brown"))}
    
    })

  output$plot5 <- renderPlot({
    if (input$regressionlines == "Alle"){
    bydate <- gefilterte_daten()
    ggplot(bydate, aes(x = RentedBikeCount_sum, y = Dew_point_mean,colour=Seasons)) +
      geom_point() +
      geom_smooth(method = lm, formula = y ~ x, colour = "red")
  }else if(input$regressionlines == "Einzelne Jahreszeiten"){
      bydate <- gefilterte_daten()
    ggplot(bydate, aes(x = RentedBikeCount_sum, y = Dew_point_mean, colour=Seasons)) +
      geom_point() +
      geom_smooth(method = lm, formula = y ~ x)+
      scale_colour_manual(values = c("Winter" = "blue", "Spring" = "green", "Summer" = "orange", "Autumn" = "brown"))}
    
    })

  output$plot6 <- renderPlot({
    if (input$regressionlines == "Alle"){
    bydate <- gefilterte_daten()
    ggplot(bydate, aes(x = RentedBikeCount_sum, y = Solar_Radiation_mean,colour=Seasons)) +
      geom_point() +
      geom_smooth(method = lm, formula = y ~ x, colour = "red")
  }else if(input$regressionlines == "Einzelne Jahreszeiten"){
      bydate <- gefilterte_daten()
    ggplot(bydate, aes(x = RentedBikeCount_sum, y = Solar_Radiation_mean, colour=Seasons)) +
      geom_point() +
      geom_smooth(method = lm, formula = y ~ x)+
      scale_colour_manual(values = c("Winter" = "blue", "Spring" = "green", "Summer" = "orange", "Autumn" = "brown"))}
    
    })


  output$plot7 <- renderPlot({
    bydate <- gefilterte_daten()
    scale_factor <- max(bydate$RentedBikeCount_sum, na.rm = TRUE) / 50
    ggplot(bydate, aes(x = Dates, y = RentedBikeCount_sum)) +
      geom_bar(stat = "identity", aes(colour = Seasons)) +
      geom_line(aes(y = mean_temp * scale_factor), colour = "red", size = 1) +
      scale_y_continuous(
        name = "Rented Bike Count",
        sec.axis = sec_axis(~ . / scale_factor, name = "Average Temperature (C)", breaks = seq(0, 50, 10))
      ) +
      scale_colour_manual(values = c("Winter" = "blue", "Spring" = "green", "Summer" = "orange", "Autumn" = "brown"))+
      labs(
        title = "Tagliche Ausleihzahlen vs. Durchschnittstemperatur",
        x = "Datum"
      ) +
      theme_minimal()
  })
  
  output$plota <- renderPlot({
    bydate <- gefilterte_daten()
    process <- preProcess(as.data.frame(bydate), method=c("range"))
    norm_scale <- predict(process, as.data.frame(bydate))
    
    ggplot(norm_scale, aes(x = Dates, y = RentedBikeCount)) +
      geom_bar(stat = "identity", aes(colour=Seasons)) +
      {if (input$dist=="Temp")geom_line(aes(y = mean_temp ), colour = "red", size = 1)}+
      {if (input$dist=="Hum")geom_line(aes(y = mean_Humidity ), colour = "blue", size = 1)}+
      {if (input$dist=="Wind")geom_line(aes(y = mean_Wind ), colour = "green", size = 1)}+
      {if (input$dist=="Sol")geom_line(aes(y = Solar_Radiation_mean ), colour = "yellow", size = 1)}+
      {if (input$dist=="Dew")geom_line(aes(y = Dew_point_mean), colour = "cyan", size = 1)}+
  theme_minimal()
  })
  }

shinyApp(ui, server)
```
```{r shiny2}
# now lets try checkboxes
#bydate
library(shinydashboard)
library(shiny)
options(encoding = "UTF-8")
ui <-dashboardPage(
  dashboardHeader(title = "SeoulBikedata"),
  dashboardSidebar(
  menuItem("Plots", tabName = "dashboard", icon = icon("chart-bar")),
  menuItem("normal_Plots", tabName = "dashboard2", icon = icon("chart-bar")),
  selectInput(
    inputId = "season_select",
    label = "Wahle eine Jahreszeit:",
    choices = c("Alle","Spring", "Summer", "Autumn", "Winter"),
    selected = "Alle"
  ),
  selectInput(
    inputId = "regressionlines",
    label = "Wahle Regression (nur für Plots):",
    choices = c("Alle","Einzelne Jahreszeiten"),
    selected = "Alle"
  ),
  checkboxGroupInput("dist", "Distribution type(nur für normal_plots):",
               c("Temperature" = "Temp",
                 "Humidity-" = "Hum",
                 "Wind" = "Wind",
                 "Dewpoint" = "Dew",
                 "Solar Radiation" = "Sol"))
),
  dashboardBody(
    
    tabItems(
      # First tab content
      tabItem(tabName = "dashboard",
        fluidRow(
          box(plotOutput("plot1", height = 250, width = 500)),
           box(plotOutput("plot2", height = 250)),
           box(plotOutput("plot3", height = 250)),
           box(plotOutput("plot4", height = 250)),
           box(plotOutput("plot5", height = 250)),
           box(plotOutput("plot6", height = 250)),
           box(plotOutput("plot7", height = 250)),
        )
      ),
      # Second tab content
      tabItem(tabName = "dashboard2",
        fluidRow(
          box(plotOutput("plota", height = 250, width = 700))
        )
      )
    )
))
server <- function(input, output) {

  # Zuerst das reaktive Objekt definieren!
  gefilterte_daten <- reactive({
    if (input$season_select == "Alle") {
      bydate  # ungefilterte Daten
    } else {
      bydate %>% filter(Seasons == input$season_select)
    }
  })

  # Jetzt funktionieren die renderPlot-Ausgaben
  output$plot1 <- renderPlot({
    if (input$regressionlines == "Alle"){
    bydate <- gefilterte_daten()
    ggplot(bydate, aes(x = RentedBikeCount_sum, y = mean_temp,colour=Seasons)) +
      geom_point() +
      geom_smooth(method = lm, formula = y ~ x, colour = "red")+
      scale_colour_manual(values = c("Winter" = "blue", "Spring" = "green", "Summer" = "orange", "Autumn" = "brown"))
  }else if(input$regressionlines == "Einzelne Jahreszeiten"){
    bydate <- gefilterte_daten()
    ggplot(bydate, mapping= aes(x=RentedBikeCount_sum, y=mean_temp, colour=Seasons))+
        geom_point()+
      scale_colour_manual(values = c("Winter" = "blue", "Spring" = "green", "Summer" = "orange", "Autumn" = "brown"))+
        geom_smooth(method=lm,formula=y~x)
  }})

  output$plot2 <- renderPlot({
    if (input$regressionlines == "Alle"){
    bydate <- gefilterte_daten()
    ggplot(bydate, aes(x = RentedBikeCount_sum, y = mean_Humidity,colour=Seasons)) +
      geom_point() +
      geom_smooth(method = lm, formula = y ~ x, colour = "red")+
      scale_colour_manual(values = c("Winter" = "blue", "Spring" = "green", "Summer" = "orange", "Autumn" = "brown"))
    }else if(input$regressionlines == "Einzelne Jahreszeiten"){
      bydate <- gefilterte_daten()
    ggplot(bydate, aes(x = RentedBikeCount_sum, y = mean_Humidity,colour=Seasons)) +
      geom_point() +
      geom_smooth(method = lm, formula = y ~ x)+
      scale_colour_manual(values = c("Winter" = "blue", "Spring" = "green", "Summer" = "orange", "Autumn" = "brown"))
  }
    
    })

  output$plot3 <- renderPlot({
    if (input$regressionlines == "Alle"){
    bydate <- gefilterte_daten()
    ggplot(bydate, aes(x = RentedBikeCount_sum, y = mean_Wind, colour=Seasons)) +
      geom_point() +
      geom_smooth(method = lm, formula = y ~ x, colour = "red")+
      scale_colour_manual(values = c("Winter" = "blue", "Spring" = "green", "Summer" = "orange", "Autumn" = "brown"))
  }
  else if(input$regressionlines == "Einzelne Jahreszeiten"){
      bydate <- gefilterte_daten()
    ggplot(bydate, aes(x = RentedBikeCount_sum, y = mean_Wind, colour=Seasons)) +
      geom_point() +
      geom_smooth(method = lm, formula = y ~ x)+
      scale_colour_manual(values = c("Winter" = "blue", "Spring" = "green", "Summer" = "orange", "Autumn" = "brown"))}
    
    })

  output$plot4 <- renderPlot({
     if (input$regressionlines == "Alle"){
    bydate <- gefilterte_daten()
    ggplot(bydate, aes(x = RentedBikeCount_sum, y = Visibility_mean,colour=Seasons)) +
      geom_point() +
      geom_smooth(method = lm, formula = y ~ x, colour = "red")
  }else if(input$regressionlines == "Einzelne Jahreszeiten"){
      bydate <- gefilterte_daten()
    ggplot(bydate, aes(x = RentedBikeCount_sum, y = Visibility_mean, colour=Seasons)) +
      geom_point() +
      geom_smooth(method = lm, formula = y ~ x)+
      scale_colour_manual(values = c("Winter" = "blue", "Spring" = "green", "Summer" = "orange", "Autumn" = "brown"))}
    
    })

  output$plot5 <- renderPlot({
    if (input$regressionlines == "Alle"){
    bydate <- gefilterte_daten()
    ggplot(bydate, aes(x = RentedBikeCount_sum, y = Dew_point_mean,colour=Seasons)) +
      geom_point() +
      geom_smooth(method = lm, formula = y ~ x, colour = "red")
  }else if(input$regressionlines == "Einzelne Jahreszeiten"){
      bydate <- gefilterte_daten()
    ggplot(bydate, aes(x = RentedBikeCount_sum, y = Dew_point_mean, colour=Seasons)) +
      geom_point() +
      geom_smooth(method = lm, formula = y ~ x)+
      scale_colour_manual(values = c("Winter" = "blue", "Spring" = "green", "Summer" = "orange", "Autumn" = "brown"))}
    
    })

  output$plot6 <- renderPlot({
    if (input$regressionlines == "Alle"){
    bydate <- gefilterte_daten()
    ggplot(bydate, aes(x = RentedBikeCount_sum, y = Solar_Radiation_mean,colour=Seasons)) +
      geom_point() +
      geom_smooth(method = lm, formula = y ~ x, colour = "red")
  }else if(input$regressionlines == "Einzelne Jahreszeiten"){
      bydate <- gefilterte_daten()
    ggplot(bydate, aes(x = RentedBikeCount_sum, y = Solar_Radiation_mean, colour=Seasons)) +
      geom_point() +
      geom_smooth(method = lm, formula = y ~ x)+
      scale_colour_manual(values = c("Winter" = "blue", "Spring" = "green", "Summer" = "orange", "Autumn" = "brown"))}
    
    })


  output$plot7 <- renderPlot({
    bydate <- gefilterte_daten()
    scale_factor <- max(bydate$RentedBikeCount_sum, na.rm = TRUE) / 50
    ggplot(bydate, aes(x = Dates, y = RentedBikeCount_sum)) +
      geom_bar(stat = "identity", aes(colour = Seasons)) +
      geom_line(aes(y = mean_temp * scale_factor), colour = "red", size = 1) +
      scale_y_continuous(
        name = "Rented Bike Count",
        sec.axis = sec_axis(~ . / scale_factor, name = "Average Temperature (C)", breaks = seq(0, 50, 10))
      ) +
      scale_colour_manual(values = c("Winter" = "blue", "Spring" = "green", "Summer" = "orange", "Autumn" = "brown"))+
      labs(
        title = "Tagliche Ausleihzahlen vs. Durchschnittstemperatur",
        x = "Datum"
      ) +
      theme_minimal()
  })
  
  output$plota <- renderPlot({
    bydate <- gefilterte_daten()
    process <- preProcess(as.data.frame(bydate), method=c("range"))
    norm_scale <- predict(process, as.data.frame(bydate))
    
    ggplot(norm_scale, aes(x = Dates, y = RentedBikeCount)) +
      geom_bar(stat = "identity", colour=bydate$Seasons) +
      {if ("Temp" %in% input$dist)geom_line(aes(y = mean_temp ), colour = "red", size = 0.5)}+
      {if ("Hum" %in% input$dist)geom_line(aes(y = mean_Humidity ), colour = "blue", size = 0.5)}+
      {if ("Wind" %in% input$dist)geom_line(aes(y = mean_Wind ), colour = "green", size = 0.5)}+
      {if ("Sol" %in% input$dist)geom_line(aes(y = Solar_Radiation_mean ), colour = "yellow", size = 0.5)}+
      {if ("Dew" %in% input$dist)geom_line(aes(y = Dew_point_mean), colour = "cyan", size = 0.5)}+
  theme_minimal()
  })
  }

shinyApp(ui, server)
```






```{r shinyhours}
#Dashboard for Hours
ui <-dashboardPage(
  dashboardHeader(title = "SeoulBikedata"),
  dashboardSidebar(
    menuItem("Plots", tabName = "dashboard", icon = icon("chart-bar")),
    selectInput(
      inputId = "season_select",
      label = "Wahle eine Jahreszeit:",
      choices = c("Alle","Spring", "Summer", "Autumn", "Winter"),
      selected = "Alle"
    )),
  dashboardBody(
    
    tabItems(
      # First tab content
      tabItem(tabName = "dashboard",
        fluidRow(
          box(plotOutput("plot1", height = 250)),
           box(plotOutput("plot2", height = 250)),
           box(plotOutput("plot3", height = 250)),
           box(plotOutput("plot4", height = 250)),
           box(plotOutput("plot5", height = 250)),
           box(plotOutput("plot6", height = 250)),
           box(plotOutput("plot7", height = 250)),
        )
      ),
      # Second tab content
      tabItem(tabName = "widgets",
        h2("Widgets tab content")
      )
    )
))
server <- function(input, output) {

  # Zuerst das reaktive Objekt definieren!
  gefilterte_daten <- reactive({
    if (input$season_select == "Alle") {
      byhour<- data %>% group_by(Hour)%>%summarise(Seasons = first(Seasons),RentedBikeCount = sum(RentedBikeCount), mean_temp=mean(Temperature_C),cor_temp=cor(RentedBikeCount,Temperature_C), mean_Humidity=mean(Humidity,na.rm = TRUE),cor_Humidity=cor(RentedBikeCount,Humidity) ,mean_Wind=mean(WindSpeed),cor_Wind=cor(RentedBikeCount,WindSpeed) , 
Visibility_mean=mean(Visibility,na.rm =  TRUE),cor_Visibility=cor(RentedBikeCount,Visibility),
Dew_point_mean=mean(DewPointTemp),cor_Dewpoint=cor(RentedBikeCount, DewPointTemp),Solar_Radiation_mean=mean(SolarRadiation), cor_Solar=cor(RentedBikeCount,SolarRadiation))%>%ungroup() # ungefilterte Daten
      byhour$Seasons <- replace(byhour$Seasons, TRUE, "Alle")
    return(byhour)
    } else {
      byhour<-data %>% group_by(Hour)%>%filter(Seasons == input$season_select)%>%summarise(Seasons = first(Seasons),RentedBikeCount = sum(RentedBikeCount), mean_temp=mean(Temperature_C),cor_temp=cor(RentedBikeCount,Temperature_C), mean_Humidity=mean(Humidity,na.rm = TRUE),cor_Humidity=cor(RentedBikeCount,Humidity) ,mean_Wind=mean(WindSpeed),cor_Wind=cor(RentedBikeCount,WindSpeed) , 
Visibility_mean=mean(Visibility,na.rm =  TRUE),cor_Visibility=cor(RentedBikeCount,Visibility),
Dew_point_mean=mean(DewPointTemp),cor_Dewpoint=cor(RentedBikeCount, DewPointTemp),Solar_Radiation_mean=mean(SolarRadiation), cor_Solar=cor(RentedBikeCount,SolarRadiation))
       
    }
  })

  # Jetzt funktionieren die renderPlot-Ausgaben
  output$plot1 <- renderPlot({
    byhour <- gefilterte_daten()
    ggplot(byhour, aes(x = RentedBikeCount, y = mean_temp,colour=Seasons)) +
      geom_point() +
      geom_smooth(method = lm, formula = y ~ x, colour = "red")+
      labs(
        title="By season"
        
      )
  })

  output$plot2 <- renderPlot({
    byhour <- gefilterte_daten()
    ggplot(byhour, aes(x = RentedBikeCount, y = mean_Humidity,colour=Seasons)) +
      geom_point() +
      geom_smooth(method = lm, formula = y ~ x, colour = "red")
  })

  output$plot3 <- renderPlot({
    byhour <- gefilterte_daten()
    ggplot(byhour, aes(x = RentedBikeCount, y = mean_Wind,colour=Seasons)) +
      geom_point() +
      geom_smooth(method = lm, formula = y ~ x, colour = "red")
  })

  output$plot4 <- renderPlot({
    byhour <- gefilterte_daten()
    ggplot(byhour, aes(x = RentedBikeCount, y = Visibility_mean,colour=Seasons)) +
      geom_point() +
      geom_smooth(method = lm, formula = y ~ x, colour = "red")
  })

  output$plot5 <- renderPlot({
    byhour <- gefilterte_daten()
    ggplot(byhour, aes(x = RentedBikeCount, y = Dew_point_mean,colour=Seasons)) +
      geom_point() +
      geom_smooth(method = lm, formula = y ~ x, colour = "red")
  })

  output$plot6 <- renderPlot({
    byhour <- gefilterte_daten()
    ggplot(byhour, aes(x = RentedBikeCount, y = Solar_Radiation_mean,colour=Seasons)) +
      geom_point() +
      geom_smooth(method = lm, formula = y ~ x, colour = "red")
  })

  output$plot7 <- renderPlot({
    byhour <- gefilterte_daten()
    scale_factor <- max(byhour$RentedBikeCount, na.rm = TRUE) / 50
    ggplot(byhour, aes(x = Dates, y = RentedBikeCount)) +
      geom_bar(stat = "identity") +
      geom_line(aes(y = mean_temp * scale_factor), colour = "red", size = 1) +
      scale_y_continuous(
        name = "Rented Bike Count",
        sec.axis = sec_axis(~ . / scale_factor, name = "Average Temperature (C)", breaks = seq(0, 50, 10))
      ) +
      labs(
        title = "Tagliche Ausleihzahlen vs. Durchschnittstemperatur",
        x = "Datum"
      ) +
      theme_minimal()
  })
}

shinyApp(ui, server)
```

```{r}
library(shiny)
library(shinydashboard)
library(tidyverse)
 
# Temperatur-Kategorien vorbereiten (für Heatmap)
data$TempGroup <- cut(data$Temperature..C., breaks = seq(-15, 40, by = 5))
 
heatmap_data <- data %>%
  group_by(Hour, TempGroup) %>%
  summarise(AvgRented = mean(Rented.Bike.Count), .groups = "drop")
 
# UI -----------------------------------------------------
ui <- dashboardPage(
  dashboardHeader(title = "Weitere Analysen"),
  dashboardSidebar(
    sidebarMenu(
      menuItem("Weitere Plots", tabName = "extras", icon = icon("chart-area"))
    )
  ),
  dashboardBody(
    tabItems(
      tabItem(tabName = "extras",
        fluidRow(
          box(title = "Bubble Plot: Temp & Humidity", plotOutput("bubble_plot", height = 300), width = 12),
          box(title = "Facet Plot: Feiertage & Jahreszeit", plotOutput("facet_plot", height = 300), width = 12),
          box(title = "Heatmap: Temp & Stunde", plotOutput("heatmap_plot", height = 300), width = 12)
        )
      )
    )
  )
)
 
# Server -----------------------------------------------------
server <- function(input, output) {
  # 1. Bubble Plot
  output$bubble_plot <- renderPlot({
    ggplot(data, aes(
      x = Temperature..C.,
      y = Rented.Bike.Count,
      color = Seasons,
      size = Humidity...
    )) +
      geom_point(alpha = 0.6) +
      labs(
        title = "Einfluss von Temperatur & Luftfeuchtigkeit auf Fahrradverleih",
        x = "Temperatur (°C)",
        y = "Rented Bike Count",
        size = "Luftfeuchtigkeit (%)",
        color = "Jahreszeit"
      ) +
      theme_minimal()
  })
 
  # 2. Facet Plot
  output$facet_plot <- renderPlot({
    ggplot(data, aes(x = Temperature..C., y = Rented.Bike.Count)) +
      geom_point(aes(color = Humidity...), alpha = 0.5) +
      scale_color_viridis_c() +
      facet_grid(Holiday ~ Seasons) +
      labs(
        title = "Fahrradverleih nach Temperatur, Luftfeuchtigkeit, Jahreszeit & Feiertag",
        x = "Temperatur (°C)",
        y = "Rented Bike Count",
        color = "Luftfeuchtigkeit (%)"
      ) +
      theme_minimal()
  })
 
  # 3. Heatmap
  output$heatmap_plot <- renderPlot({
    ggplot(heatmap_data, aes(x = Hour, y = TempGroup, fill = AvgRented)) +
      geom_tile(color = "white") +
      scale_fill_viridis_c() +
      labs(
        title = "Durchschnittliche Ausleihzahlen nach Stunde & Temperatur",
        x = "Stunde",
        y = "Temperaturgruppe (°C)",
        fill = "Ø Ausleihen"
      ) +
      theme_minimal()
  })
}
 
# Run the app
shinyApp(ui, server)
```


