---
title: "R Notebook"
output: html_notebook
---


```{r}
library(tidyverse)

data = read.csv("SeoulBikeData.csv", fileEncoding = "latin1", header = TRUE)
summary(data)
#data$Rented Bike Count<-as.numeric(data$Rented Bike Count)
#names(data) <- gsub("°", "_deg", names(data))
#print(data)
data$Date <- as.Date(data$Date, format = "%d/%m/%Y")
data$Seasons<- factor(data$Seasons,levels = c("Summer", "Winter", "Autumn", "Spring"))
data<-data %>% 
  rename(    Dates = Date  )
#data %>% mutate(cor_temp=cor(Rented.Bike.Count,Temperature..C.), cor_Humidity=cor(Rented.Bike.Count,Humidity...),cor_Wind=cor(Rented.Bike.Count,Wind.speed..m.s.),cor_Visibility=cor(Rented.Bike.Count,Visibility..10m.),  cor_Dewpoint=cor(Rented.Bike.Count, Dew.point.temperature..C.),cor_Solar=cor(Rented.Bike.Count,Solar.Radiation..MJ.m2.))
cor_temp      <- cor(data$Rented.Bike.Count, data$Temperature..C.)
cor_Humidity  <- cor(data$Rented.Bike.Count, data$Humidity...)
cor_Wind      <- cor(data$Rented.Bike.Count, data$Wind.speed..m.s.)
cor_Visibility <- cor(data$Rented.Bike.Count, data$Visibility..10m.)
cor_Dewpoint  <- cor(data$Rented.Bike.Count, data$Dew.point.temperature..C.)
cor_Solar     <- cor(data$Rented.Bike.Count, data$Solar.Radiation..MJ.m2.)
cor_Hour<- cor(data$Rented.Bike.Count, data$Hour)

# Übersichtlich ausgeben:
Correlations<-data.frame(
  Variable = c("Hour","Temperature", "Humidity", "Wind", "Visibility", "Dewpoint", "Solar Radiation"),
  Correlation = c(cor_Hour,cor_temp, cor_Humidity, cor_Wind, cor_Visibility, cor_Dewpoint, cor_Solar)
)
print(Correlations)
```
Die beiden stärksten Korrelationen im Datensatz sind Hour(Uhrzeit) mit 0.41 und Temperatur mit 0.53 was in beiden fällen auf eine mittelstarke Korrelation hindeutet. Es lässt sich dadurch Annehmen, das z.B. an Tagen an denen eine höhere Temparatur herrscht mit mehr Kunden zu rechnen ist.

```{r}
Correlations_byseasons<-data %>% group_by(Seasons)%>%summarise(
cor_Hour<- cor(Rented.Bike.Count, Hour),
cor_temp      = cor(Rented.Bike.Count, Temperature..C.),
cor_Humidity  = cor(Rented.Bike.Count, Humidity...),
cor_Wind      = cor(Rented.Bike.Count, Wind.speed..m.s.),
cor_Visibility = cor(Rented.Bike.Count, Visibility..10m.),
cor_Dewpoint  = cor(Rented.Bike.Count, Dew.point.temperature..C.),
cor_Solar     = cor(Rented.Bike.Count, Solar.Radiation..MJ.m2.)
)
#data<-data %>% ungroup()
# Übersichtlich ausgeben:
#Correlations_byseasons<-data.frame(
#  Variable = c("Hour","Temperature", "Humidity", "Wind", "Visibility", "Dewpoint", "Solar Radiation"),
#  Correlation = c(cor_Hour,cor_temp, cor_Humidity, cor_Wind, cor_Visibility, cor_Dewpoint, cor_Solar)
#)
print(Correlations_byseasons)
```
Wenn die Daten jedoch nach der Jahreszeit gefiltert werden, ergibt sich ein deutlicheres Bild. Frühling bis Herbst hat die Luftfeuchtigkeit einen leicht bis mittelstarken negativen einfluss auf die Ausleihe. Und  die Uhrzeit hat nach Jahreszeit unterschielich starken Einfluss. Im Frühling und Sommer hat der Wind einen Leicht positiven Einfluss auf die Ausleihe, während im Sommer der Taupunkt einen leicht negativen hat. Einfluss hat.
```{r}
bydate<- data %>% group_by(Dates)%>% summarise(Seasons = first(Seasons),Summe_Rented_Bike_Count = sum(Rented.Bike.Count), mean_temp=mean(Temperature..C.),cor_temp=cor(Rented.Bike.Count,Temperature..C.), mean_Humidity=mean(Humidity...,na.rm = TRUE),cor_Humidity=cor(Rented.Bike.Count,Humidity...) ,mean_Wind=mean(Wind.speed..m.s.),cor_Wind=cor(Rented.Bike.Count,Wind.speed..m.s.) , 
Visibility_mean=mean(Visibility..10m.,na.rm =  TRUE),cor_Visibility=cor(Rented.Bike.Count,Visibility..10m.),
Dew.point_mean=mean(Dew.point.temperature..C.),cor_Dewpoint=cor(Rented.Bike.Count, Dew.point.temperature..C.),Solar.Radiation_mean=mean(Solar.Radiation..MJ.m2.), cor_Solar=cor(Rented.Bike.Count,Solar.Radiation..MJ.m2.))

```


```{r}
#ggplot(bydate, mapping= aes(x=Summe_Rented_Bike_Count, y=hour))+
         #geom_point()+
        #geom_smooth(method=lm,formula=y~x, colour="red")
ggplot(bydate, mapping= aes(x=Summe_Rented_Bike_Count, y=mean_temp, colour=Seasons))+
        geom_point()+
        geom_smooth(method=lm,formula=y~x, colour="red")+
  scale_colour_manual(values = c("Winter" = "blue", "Spring" = "green", "Summer" = "orange", "Autumn" = "brown"))+
  labs(
    x = "Täglich gemietete Fahrräder (Summe)",
    y = "Tagesdurchschnittstemperatur (°C)",
    colour = "Jahreszeit",
    title = "Zusammenhang zwischen Tages-Temperatur und Fahrradnutzung",
    subtitle = "Jeder Punkt entspricht einem Kalendertag mit aufsummierten Werten"
  )
ggplot(bydate, mapping= aes(x=Summe_Rented_Bike_Count, y=mean_temp, colour=Seasons))+
        geom_point()+
  scale_colour_manual(values = c("Winter" = "blue", "Spring" = "green", "Summer" = "orange", "Autumn" = "brown"))+
        geom_smooth(method=lm,formula=y~x)

ggplot(bydate, mapping= aes(x=Summe_Rented_Bike_Count, y=mean_temp, colour=Seasons))+
        geom_point()+
        geom_smooth(method=lm,formula=y~x, colour="red")+
  scale_colour_manual(values = c("Winter" = "blue", "Spring" = "green", "Summer" = "orange", "Autumn" = "brown"))+
        geom_smooth(method=lm,formula=y~x)

ggplot(bydate, mapping= aes(x=Summe_Rented_Bike_Count, y=mean_Humidity,colour=Seasons))+#Humidity
         geom_point()+
        geom_smooth(method=lm,formula=y~x, colour="red")
ggplot(bydate, mapping= aes(x=Summe_Rented_Bike_Count, y=mean_Humidity,colour=Seasons))+#Humidity
         geom_point()+
        geom_smooth(method=lm,formula=y~x)+
  scale_colour_manual(values = c("Winter" = "blue", "Spring" = "green", "Summer" = "orange", "Autumn" = "brown"))

ggplot(bydate, mapping= aes(x=Summe_Rented_Bike_Count, y=mean_Wind,colour=Seasons))+
         geom_point()+
        geom_smooth(method=lm,formula=y~x, colour="red")+
  scale_colour_manual(values = c("Winter" = "blue", "Spring" = "green", "Summer" = "orange", "Autumn" = "brown"))
ggplot(bydate, mapping= aes(x=Summe_Rented_Bike_Count, y=mean_Wind,colour=Seasons))+
         geom_point()+
        geom_smooth(method=lm,formula=y~x)+
  scale_colour_manual(values = c("Winter" = "blue", "Spring" = "green", "Summer" = "orange", "Autumn" = "brown"))
ggplot(bydate, mapping= aes(x=Summe_Rented_Bike_Count, y=Visibility_mean,colour=Seasons))+
         geom_point()+
        geom_smooth(method=lm,formula=y~x, colour="red")+
  scale_colour_manual(values = c("Winter" = "blue", "Spring" = "green", "Summer" = "orange", "Autumn" = "brown"))
ggplot(bydate, mapping= aes(x=Summe_Rented_Bike_Count, y=Visibility_mean,colour=Seasons))+
         geom_point()+
        geom_smooth(method=lm,formula=y~x)+
  scale_colour_manual(values = c("Winter" = "blue", "Spring" = "green", "Summer" = "orange", "Autumn" = "brown"))

ggplot(bydate, mapping= aes(x=Summe_Rented_Bike_Count, y=Dew.point_mean,colour=Seasons))+
         geom_point()+
        geom_smooth(method=lm,formula=y~x, colour="red")+
  scale_colour_manual(values = c("Winter" = "blue", "Spring" = "green", "Summer" = "orange", "Autumn" = "brown"))
ggplot(bydate, mapping= aes(x=Summe_Rented_Bike_Count, y=Dew.point_mean,colour=Seasons))+
         geom_point()+
        geom_smooth(method=lm,formula=y~x,)+
  scale_colour_manual(values = c("Winter" = "blue", "Spring" = "green", "Summer" = "orange", "Autumn" = "brown"))
ggplot(bydate, mapping= aes(x=Summe_Rented_Bike_Count, y=Solar.Radiation_mean,colour=Seasons))+
         geom_point()+
        geom_smooth(method=lm,formula=y~x, colour="red")+
  scale_colour_manual(values = c("Winter" = "blue", "Spring" = "green", "Summer" = "orange", "Autumn" = "brown"))
ggplot(bydate, mapping= aes(x=Summe_Rented_Bike_Count, y=Solar.Radiation_mean,colour=Seasons))+
         geom_point()+
        geom_smooth(method=lm,formula=y~x)+
  scale_colour_manual(values = c("Winter" = "blue", "Spring" = "green", "Summer" = "orange", "Autumn" = "brown"))
scale_factor <- max(bydate$Summe_Rented_Bike_Count, na.rm = TRUE) / 50

ggplot(bydate, mapping= aes(x=Dates, y=Summe_Rented_Bike_Count, colour=Seasons))+
         geom_bar(stat = "identity")+
  geom_line(aes(y = mean_temp * scale_factor), colour = "red", size = 1) +

  # Sekundärachse (damit die Temperatur verständlich bleibt)
  scale_y_continuous(
    name = "Rented Bike Count",
    sec.axis = sec_axis(~./scale_factor, name = "Average Temperature (°C)", breaks = seq(0, 50, 10))
  ) +

  labs(
    title = "Tägliche Ausleihzahlen vs. Durchschnittstemperatur",
    x = "Datum"
  ) +
  theme_minimal()

```


```{r}
 byhour<- data %>% group_by(Hour)%>%summarise(Seasons = first(Seasons),Summe_Rented_Bike_Count = sum(Rented.Bike.Count), mean_temp=mean(Temperature..C.),cor_temp=cor(Rented.Bike.Count,Temperature..C.), mean_Humidity=mean(Humidity...,na.rm = TRUE),cor_Humidity=cor(Rented.Bike.Count,Humidity...) ,mean_Wind=mean(Wind.speed..m.s.),cor_Wind=cor(Rented.Bike.Count,Wind.speed..m.s.) , 
Visibility_mean=mean(Visibility..10m.,na.rm =  TRUE),cor_Visibility=cor(Rented.Bike.Count,Visibility..10m.),
Dew.point_mean=mean(Dew.point.temperature..C.),cor_Dewpoint=cor(Rented.Bike.Count, Dew.point.temperature..C.),Solar.Radiation_mean=mean(Solar.Radiation..MJ.m2.), cor_Solar=cor(Rented.Bike.Count,Solar.Radiation..MJ.m2.))
summary(byhour)
ggplot(byhour, mapping= aes(x=Summe_Rented_Bike_Count, y=mean_temp))+
         geom_point()+
        geom_smooth(method=lm,formula=y~x, colour="red")
ggplot(byhour, mapping= aes(x=Summe_Rented_Bike_Count, y=mean_Humidity))+
         geom_point()+
        geom_smooth(method=lm,formula=y~x, colour="red")
ggplot(byhour, mapping= aes(x=Summe_Rented_Bike_Count, y=mean_Wind))+
         geom_point()+
        geom_smooth(method=lm,formula=y~x, colour="red")
ggplot(byhour, mapping= aes(x=Summe_Rented_Bike_Count, y=Visibility_mean))+
         geom_point()+
        geom_smooth(method=lm,formula=y~x, colour="red")
ggplot(byhour, mapping= aes(x=Summe_Rented_Bike_Count, y=Dew.point_mean))+
         geom_point()+
        geom_smooth(method=lm,formula=y~x, colour="red")
ggplot(byhour, mapping= aes(x=Summe_Rented_Bike_Count, y=Solar.Radiation_mean))+
         geom_point()+
        geom_smooth(method=lm,formula=y~x, colour="red")



```


```{r}
#bydate
library(shinydashboard)
library(shiny)

ui <-dashboardPage(
  dashboardHeader(title = "SeoulBikedata"),
  dashboardSidebar(
    menuItem("Plots", tabName = "dashboard", icon = icon("chart-bar")),
    selectInput(
      inputId = "season_select",
      label = "Wähle eine Jahreszeit:",
      choices = c("Alle","Spring", "Summer", "Autumn", "Winter"),
      selected = "Alle"
    ),
    selectInput(
      inputId = "regressionlines",
      label = "Wähle Regression:",
      choices = c("Alle","Einzelne Jahreszeiten"),
      selected = "Alle"
    )),
  dashboardBody(
    
    tabItems(
      # First tab content
      tabItem(tabName = "dashboard",
        fluidRow(
          box(plotOutput("plot1", height = 250)),
           box(plotOutput("plot2", height = 250)),
           box(plotOutput("plot3", height = 250)),
           box(plotOutput("plot4", height = 250)),
           box(plotOutput("plot5", height = 250)),
           box(plotOutput("plot6", height = 250)),
           box(plotOutput("plot7", height = 250)),
        )
      ),
      # Second tab content
      tabItem(tabName = "widgets",
        h2("Widgets tab content")
      )
    )
))
server <- function(input, output) {

  # Zuerst das reaktive Objekt definieren!
  gefilterte_daten <- reactive({
    if (input$season_select == "Alle") {
      bydate  # ungefilterte Daten
    } else {
      bydate %>% filter(Seasons == input$season_select)
    }
  })

  # Jetzt funktionieren die renderPlot-Ausgaben
  output$plot1 <- renderPlot({
    if (input$regressionlines == "Alle"){
    bydate <- gefilterte_daten()
    ggplot(bydate, aes(x = Summe_Rented_Bike_Count, y = mean_temp,colour=Seasons)) +
      geom_point() +
      geom_smooth(method = lm, formula = y ~ x, colour = "red")+
      scale_colour_manual(values = c("Winter" = "blue", "Spring" = "green", "Summer" = "orange", "Autumn" = "brown"))
  }else if(input$regressionlines == "Einzelne Jahreszeiten"){
    bydate <- gefilterte_daten()
    ggplot(bydate, mapping= aes(x=Summe_Rented_Bike_Count, y=mean_temp, colour=Seasons))+
        geom_point()+
      scale_colour_manual(values = c("Winter" = "blue", "Spring" = "green", "Summer" = "orange", "Autumn" = "brown"))+
        geom_smooth(method=lm,formula=y~x)
  }})

  output$plot2 <- renderPlot({
    if (input$regressionlines == "Alle"){
    bydate <- gefilterte_daten()
    ggplot(bydate, aes(x = Summe_Rented_Bike_Count, y = mean_Humidity,colour=Seasons)) +
      geom_point() +
      geom_smooth(method = lm, formula = y ~ x, colour = "red")+
      scale_colour_manual(values = c("Winter" = "blue", "Spring" = "green", "Summer" = "orange", "Autumn" = "brown"))
    }else if(input$regressionlines == "Einzelne Jahreszeiten"){
      bydate <- gefilterte_daten()
    ggplot(bydate, aes(x = Summe_Rented_Bike_Count, y = mean_Humidity,colour=Seasons)) +
      geom_point() +
      geom_smooth(method = lm, formula = y ~ x)+
      scale_colour_manual(values = c("Winter" = "blue", "Spring" = "green", "Summer" = "orange", "Autumn" = "brown"))
  }
    
    })

  output$plot3 <- renderPlot({
    if (input$regressionlines == "Alle"){
    bydate <- gefilterte_daten()
    ggplot(bydate, aes(x = Summe_Rented_Bike_Count, y = mean_Wind, colour=Seasons)) +
      geom_point() +
      geom_smooth(method = lm, formula = y ~ x, colour = "red")+
      scale_colour_manual(values = c("Winter" = "blue", "Spring" = "green", "Summer" = "orange", "Autumn" = "brown"))
  }
  else if(input$regressionlines == "Einzelne Jahreszeiten"){
      bydate <- gefilterte_daten()
    ggplot(bydate, aes(x = Summe_Rented_Bike_Count, y = mean_Wind, colour=Seasons)) +
      geom_point() +
      geom_smooth(method = lm, formula = y ~ x)+
      scale_colour_manual(values = c("Winter" = "blue", "Spring" = "green", "Summer" = "orange", "Autumn" = "brown"))}
    
    })

  output$plot4 <- renderPlot({
     if (input$regressionlines == "Alle"){
    bydate <- gefilterte_daten()
    ggplot(bydate, aes(x = Summe_Rented_Bike_Count, y = Visibility_mean,colour=Seasons)) +
      geom_point() +
      geom_smooth(method = lm, formula = y ~ x, colour = "red")
  }else if(input$regressionlines == "Einzelne Jahreszeiten"){
      bydate <- gefilterte_daten()
    ggplot(bydate, aes(x = Summe_Rented_Bike_Count, y = Visibility_mean, colour=Seasons)) +
      geom_point() +
      geom_smooth(method = lm, formula = y ~ x)+
      scale_colour_manual(values = c("Winter" = "blue", "Spring" = "green", "Summer" = "orange", "Autumn" = "brown"))}
    
    })

  output$plot5 <- renderPlot({
    if (input$regressionlines == "Alle"){
    bydate <- gefilterte_daten()
    ggplot(bydate, aes(x = Summe_Rented_Bike_Count, y = Dew.point_mean,colour=Seasons)) +
      geom_point() +
      geom_smooth(method = lm, formula = y ~ x, colour = "red")
  }else if(input$regressionlines == "Einzelne Jahreszeiten"){
      bydate <- gefilterte_daten()
    ggplot(bydate, aes(x = Summe_Rented_Bike_Count, y = Dew.point_mean, colour=Seasons)) +
      geom_point() +
      geom_smooth(method = lm, formula = y ~ x)+
      scale_colour_manual(values = c("Winter" = "blue", "Spring" = "green", "Summer" = "orange", "Autumn" = "brown"))}
    
    })

  output$plot6 <- renderPlot({
    if (input$regressionlines == "Alle"){
    bydate <- gefilterte_daten()
    ggplot(bydate, aes(x = Summe_Rented_Bike_Count, y = Solar.Radiation_mean,colour=Seasons)) +
      geom_point() +
      geom_smooth(method = lm, formula = y ~ x, colour = "red")
  }else if(input$regressionlines == "Einzelne Jahreszeiten"){
      bydate <- gefilterte_daten()
    ggplot(bydate, aes(x = Summe_Rented_Bike_Count, y = Solar.Radiation_mean, colour=Seasons)) +
      geom_point() +
      geom_smooth(method = lm, formula = y ~ x)+
      scale_colour_manual(values = c("Winter" = "blue", "Spring" = "green", "Summer" = "orange", "Autumn" = "brown"))}
    
    })


  output$plot7 <- renderPlot({
    bydate <- gefilterte_daten()
    scale_factor <- max(bydate$Summe_Rented_Bike_Count, na.rm = TRUE) / 50
    ggplot(bydate, aes(x = Dates, y = Summe_Rented_Bike_Count)) +
      geom_bar(stat = "identity",colour=bydate$Seasons) +
      geom_line(aes(y = mean_temp * scale_factor), colour = "red", size = 1) +
      scale_y_continuous(
        name = "Rented Bike Count",
        sec.axis = sec_axis(~ . / scale_factor, name = "Average Temperature (°C)", breaks = seq(0, 50, 10))
      ) +
      scale_colour_manual(values = c("Winter" = "blue", "Spring" = "green", "Summer" = "orange", "Autumn" = "brown"))+
      labs(
        title = "Tägliche Ausleihzahlen vs. Durchschnittstemperatur",
        x = "Datum"
      ) +
      theme_minimal()
  })
}

shinyApp(ui, server)
```

```{r}
#Dashboard for Hours
ui <-dashboardPage(
  dashboardHeader(title = "SeoulBikedata"),
  dashboardSidebar(
    menuItem("Plots", tabName = "dashboard", icon = icon("chart-bar")),
    selectInput(
      inputId = "season_select",
      label = "Wähle eine Jahreszeit:",
      choices = c("Alle","Spring", "Summer", "Autumn", "Winter"),
      selected = "Alle"
    )),
  dashboardBody(
    
    tabItems(
      # First tab content
      tabItem(tabName = "dashboard",
        fluidRow(
          box(plotOutput("plot1", height = 250)),
           box(plotOutput("plot2", height = 250)),
           box(plotOutput("plot3", height = 250)),
           box(plotOutput("plot4", height = 250)),
           box(plotOutput("plot5", height = 250)),
           box(plotOutput("plot6", height = 250)),
           box(plotOutput("plot7", height = 250)),
        )
      ),
      # Second tab content
      tabItem(tabName = "widgets",
        h2("Widgets tab content")
      )
    )
))
server <- function(input, output) {

  # Zuerst das reaktive Objekt definieren!
  gefilterte_daten <- reactive({
    if (input$season_select == "Alle") {
      byhour<- data %>% group_by(Hour)%>%summarise(Seasons = first(Seasons),Summe_Rented_Bike_Count = sum(Rented.Bike.Count), mean_temp=mean(Temperature..C.),cor_temp=cor(Rented.Bike.Count,Temperature..C.), mean_Humidity=mean(Humidity...,na.rm = TRUE),cor_Humidity=cor(Rented.Bike.Count,Humidity...) ,mean_Wind=mean(Wind.speed..m.s.),cor_Wind=cor(Rented.Bike.Count,Wind.speed..m.s.) , 
Visibility_mean=mean(Visibility..10m.,na.rm =  TRUE),cor_Visibility=cor(Rented.Bike.Count,Visibility..10m.),
Dew.point_mean=mean(Dew.point.temperature..C.),cor_Dewpoint=cor(Rented.Bike.Count, Dew.point.temperature..C.),Solar.Radiation_mean=mean(Solar.Radiation..MJ.m2.), cor_Solar=cor(Rented.Bike.Count,Solar.Radiation..MJ.m2.)) # ungefilterte Daten
    } else {
      byhour<-data %>% group_by(Hour)%>%filter(Seasons == input$season_select)%>%summarise(Seasons = first(Seasons),Summe_Rented_Bike_Count = sum(Rented.Bike.Count), mean_temp=mean(Temperature..C.),cor_temp=cor(Rented.Bike.Count,Temperature..C.), mean_Humidity=mean(Humidity...,na.rm = TRUE),cor_Humidity=cor(Rented.Bike.Count,Humidity...) ,mean_Wind=mean(Wind.speed..m.s.),cor_Wind=cor(Rented.Bike.Count,Wind.speed..m.s.) , 
Visibility_mean=mean(Visibility..10m.,na.rm =  TRUE),cor_Visibility=cor(Rented.Bike.Count,Visibility..10m.),
Dew.point_mean=mean(Dew.point.temperature..C.),cor_Dewpoint=cor(Rented.Bike.Count, Dew.point.temperature..C.),Solar.Radiation_mean=mean(Solar.Radiation..MJ.m2.), cor_Solar=cor(Rented.Bike.Count,Solar.Radiation..MJ.m2.))
       
    }
  })

  # Jetzt funktionieren die renderPlot-Ausgaben
  output$plot1 <- renderPlot({
    byhour <- gefilterte_daten()
    ggplot(byhour, aes(x = Summe_Rented_Bike_Count, y = mean_temp,colour=Seasons)) +
      geom_point() +
      geom_smooth(method = lm, formula = y ~ x, colour = "red")
  })

  output$plot2 <- renderPlot({
    bydhour <- gefilterte_daten()
    ggplot(bydate, aes(x = Summe_Rented_Bike_Count, y = mean_Humidity,colour=Seasons)) +
      geom_point() +
      geom_smooth(method = lm, formula = y ~ x, colour = "red")
  })

  output$plot3 <- renderPlot({
    bydhour <- gefilterte_daten()
    ggplot(bydate, aes(x = Summe_Rented_Bike_Count, y = mean_Wind,colour=Seasons)) +
      geom_point() +
      geom_smooth(method = lm, formula = y ~ x, colour = "red")
  })

  output$plot4 <- renderPlot({
    byhour <- gefilterte_daten()
    ggplot(bydate, aes(x = Summe_Rented_Bike_Count, y = Visibility_mean,colour=Seasons)) +
      geom_point() +
      geom_smooth(method = lm, formula = y ~ x, colour = "red")
  })

  output$plot5 <- renderPlot({
    byhour <- gefilterte_daten()
    ggplot(bydate, aes(x = Summe_Rented_Bike_Count, y = Dew.point_mean,colour=Seasons)) +
      geom_point() +
      geom_smooth(method = lm, formula = y ~ x, colour = "red")
  })

  output$plot6 <- renderPlot({
    byhour <- gefilterte_daten()
    ggplot(bydate, aes(x = Summe_Rented_Bike_Count, y = Solar.Radiation_mean,colour=Seasons)) +
      geom_point() +
      geom_smooth(method = lm, formula = y ~ x, colour = "red")
  })

  output$plot7 <- renderPlot({
    byhour <- gefilterte_daten()
    scale_factor <- max(bydate$Summe_Rented_Bike_Count, na.rm = TRUE) / 50
    ggplot(bydate, aes(x = Dates, y = Summe_Rented_Bike_Count)) +
      geom_bar(stat = "identity") +
      geom_line(aes(y = mean_temp * scale_factor), colour = "red", size = 1) +
      scale_y_continuous(
        name = "Rented Bike Count",
        sec.axis = sec_axis(~ . / scale_factor, name = "Average Temperature (°C)", breaks = seq(0, 50, 10))
      ) +
      labs(
        title = "Tägliche Ausleihzahlen vs. Durchschnittstemperatur",
        x = "Datum"
      ) +
      theme_minimal()
  })
}

shinyApp(ui, server)
```

